【裁判字號】    97,裁,1424
【裁判日期】    970221
【裁判案由】    綜合所得稅
【裁判全文】
最  高  行  政  法  院  裁  定
                                     97年度裁字第01424號
上  訴  人  甲○○
被 上訴 人  財政部臺灣省南區國稅局
代  表  人  邱政茂
上列當事人間綜合所得稅事件，上訴人對於中華民國96年6月28
日高雄高等行政法院96年度簡字第172號判決，提起上訴，本院
裁定如下：
    主  文
上訴駁回。
上訴審訴訟費用由上訴人負擔。
    理  由
一、按對於適用簡易程序之裁判提起上訴或抗告，須經本院許可
    ，且該許可以訴訟事件所涉及之法律見解具有原則性者為限
    ，行政訴訟法第235條定有明文。所謂法律見解具有原則性
    者，諸如就行政命令是否牴觸法律所為之判斷，又如同類事
    件所表示之法律見解與其他高等行政法院或本院所表示之見
    解互相牴觸者屬之。
二、上訴意旨略謂：土地稅法第9條對於自用住宅用地之立法解
    釋，已在該地辦竣戶籍登記為要件之一，此為對土地之認定
    方法，與認定住宅是否自用為兩件事；國稅局可以由「政府
    2000億優惠貸款」及房屋所有權狀作為判斷是否為自用住宅
    之準據，不宜以「辦竣戶籍登記」作為自用住宅之唯一證明
    文件；扣除購屋貸款利息係屬授予人民利益之給付性行政，
    應受憲法平等原則之拘束，則凡能以其他方式舉證證明有居
    住事實者，縱未設籍，行政機關仍應已有居住事實為前提云
    云。
三、經查，行為時所得稅法第17條第1項第2款第2目第5小目規定
    購屋借款利息為列舉扣除額，以所購之屋屬自用住宅者為限
    ，在於優惠購置自用住宅之個人。此與土地稅法第17條規定
    自用住宅用地地價稅稅率，亦給予優惠之法意相同。行為時
    所得稅法對於自用住宅之含意如何，未設規定，參照土地稅
    法第9條對於自用住宅用地之立法解釋，以在該地辦竣戶籍
    登記為要件之一，則行為時所得稅法施行細則第24條之3規
    定購買自用住宅借款利息之扣除，以納稅義務人本人、配偶
    或受扶養親屬於申報年度在該地址辦竣戶籍登記為要件之一
    ，實與稅法整體之規範意旨相合，亦不違背行為時所得稅法
    第17條第1項第2款第2目第5小目規定之目的。上訴人猶執陳
    詞，指該施行細則規定侵犯法律賦予人民之設籍自由，且違
    反司法院釋字第542號解釋云云，並不可採。又符合該施行
    細則規定之要件者，購屋借款利息得自所得總額中扣除，不
    合要件者則否，無上訴人所指違反平等原則可言。上訴意旨
    所指摘者，無非係就法規明文規定之事項再為爭議，並無所
    涉及之法律見解具有原則性情事，故上訴人本件上訴，不合
    首揭規定，不應許可，其上訴難謂合法，應予駁回。
四、依行政訴訟法第249條第1項前段、第104條、民事訴訟法第
    95條、第78條，裁定如主文。
中    華    民    國    97    年    2     月    21    日
                    最高行政法院第二庭
                        審判長法官  高  啟  燦
                              法官  王  德  麟
                              法官  黃  合  文
                              法官  廖  宏  明
                              法官  楊  惠  欽
以  上  正  本  證  明  與  原  本  無  異
中    華    民    國    97    年    2     月    22    日
                              書記官  邱  彰  德


司法院資訊處製作；財團法人民間司法改革基金會備份。
